臺灣高等法院刑事判決
111年度上訴字第676號
上  訴  人  臺灣新北地方檢察署檢察官
被      告  許廷瑄


上列上訴人因被告詐欺等案件，不服臺灣新北地方法院110年度
金訴字第126號，中華民國110年10月27日第一審判決（起訴案號
：臺灣新北地方檢察署109年度偵字第41570號），提起上訴，本
院判決如下：
    主  文
上訴駁回。
    理  由
一、本院審理範圍：
　　檢察官原起訴被告許廷瑄涉犯刑法第339條之4第1項第2款3
    人以上共同犯詐欺取財、洗錢防制法第2條第1款、第2款、
    同法第14條第1項洗錢及組織犯罪防制條例第3條第1項後段
    參與犯罪組織等罪嫌，原審審理後，就被告所犯如原判決附
    表二編號1至15所示各罪，認均構成三人以上共同犯詐欺取
    財、洗錢罪（原判決附表二編號1、4同時構成參與犯罪組織
    罪、原判決附表二編號7同時構成招募他人加入犯罪組織罪
    ），均依想像競合論以三人以上共同詐欺取財罪（15罪），
    其餘被訴如起訴書附表二編號16至18所示三人以上共同詐欺
    取財及洗錢罪部分均諭知無罪。檢察官就無罪部分提起上訴
    ，被告則未上訴，有檢察官上訴書附卷可稽（見本院卷第69
    至73頁），是本院審理範圍，僅限於原審判決關於被告無罪
    部分（即起訴書附表二編號16至18），先予敘明。
二、公訴意旨略以：被告於民國109年11月5日前某時，加入綽號
    「阿義」所屬詐欺集團（下稱本案詐欺集團），擔任中層幹
    部，負責招募成員、收集可供使用之人頭帳戶、指揮下層成
    員領取帳戶包裹、指揮下層成員領款，而與其他成員共同基
    於意圖為自己不法之所有而詐欺、洗錢等犯意，為下列行為
    ：
(一)於附表一編號1、2（即起訴書附表一編號8、9）所示收取時
    間以前，以通訊軟體指示下層成員王昱權（另行偵辦）前往
    指定便利商店領取包裹，待王昱權或其少年友人蔡○璇（00
    年0月生，真實姓名年籍詳卷，另行偵辦）領取包裹後即與
    王昱權、蔡○璇約定地點收取含金融卡在內之各該帳戶資料
    ，再轉交予「阿義」。
(二)本案詐欺集團不詳成員分別於附表二編號1至3（即起訴書附
    表二編號16至18）所示時間，以附表二編號1至3所示方式，
    對告訴人劉冠廷、葉冠麟、被害人王柏懿等人施用詐術，致
    其等均陷於錯誤，而依指示匯款（匯款時間、金額、匯入帳
    戶均詳如附表二編號1至3所示）。
(三)被告即以通訊軟體指示少年沈○緯（00年0月生，真實姓名年
    籍詳卷，業經移送原審法院少年法庭）、少年孟○筌（00年0
    0月生，真實姓名年籍詳卷，業經移送原審法院少年法庭）
    、暱稱「鹹蛋超人」等本案詐欺集團下層成員領款、把風，
    並於每日工作結束後派遣余少堂（另行偵辦）或自行向下層
    成員收取款項及指示丟棄金融卡；被告每日可獲得其經手帳
    戶當日收取詐欺所得1成。
(四)因認被告涉犯刑法第339條之4第1項第2款之三人以上共同詐
    欺取財及洗錢防制法第2條第2款、第14條第1項之洗錢罪嫌
    等語。
三、按犯罪事實應依證據認定之，無證據不得認定犯罪事實；又
    不能證明被告犯罪者，即應諭知無罪之判決，刑事訴訟法第
    154條第2項、第301條第1項分別定有明文。次按事實之認定
    ，應憑證據，如未能發現相當證據，或證據不足以證明，自
    不能以推測或擬制之方法，為裁判基礎；且認定不利於被告
    之事實須依積極證據，苟積極證據不足為不利於被告事實之
    認定時，即應為有利於被告之認定；另認定犯罪事實所憑之
    證據，雖不以直接證據為限，間接證據亦包括在內，然而無
    論直接證據或間接證據，其為訴訟上之證明，須於通常一般
    之人均不致有所懷疑，而得確信其為真實之程度者，始得據
    為有罪之認定，倘其證明尚未達到此一程度，而有合理之懷
    疑存在而無從使事實審法院得有罪之確信時，即應由法院為
    諭知被告無罪之判決（最高法院30年上字第816號、40年台
    上字第86號、76年台上字第4986號判決先例意旨參照）。又
    檢察官就被告犯罪事實，應負舉證責任，並指出證明之方法
    ，刑事訴訟法第161條第1項定有明文。因此，檢察官對於起
    訴之犯罪事實，應負提出證據及說服之實質舉證責任。倘其
    所提出之證據，不足為被告有罪之積極證明，或其指出證明
    之方法，無從說服法院以形成被告有罪之心證，基於無罪推
    定之原則，自應為被告無罪判決之諭知（最高法院92年台上
    字第128號判決先例意旨參照）。再依刑事訴訟法第154條第
    2項規定，有罪判決書理由內所記載認定事實所憑之證據，
    須經嚴格證明之證據，在無罪判決書內，因檢察官起訴之事
    實，法院審理結果認為被告之犯罪不能證明，所使用之證據
    不以具有證據能力之證據為限，故無須再論述所引有關證據
    之證據能力（最高法院100年度台上字第2980號判決意旨參
    照）。
四、公訴意旨認被告涉犯上開罪嫌，無非以被告之供述、同案少
    年沈○緯、孟○筌於警詢、告訴人劉冠廷、葉冠麟、被害人王
    柏懿於警詢中之陳述暨匯款憑證、被告與王昱權（暱稱「豹
    家軍」、「王昱權」）通訊軟體對話紀錄、被告與蔡○璇通
    訊軟體對話紀錄、附表一編號1至2所示帳戶之交易明細、少
    年沈○緯、孟○筌領款監視器畫面、王昱權、少年蔡○璇領取
    帳戶資料包裹監視器畫面、新北市政府警察局樹林分局扣押
    筆錄、扣押物品目錄表、扣案iPhone7手機2支（IMEI各為00
    000000000000號、00000000000000號）為其主要論據。
五、被告於本院審理時經合法傳喚未到庭，惟據其於原審及本院
    準備程序所述，其固不否認有於附表一編號1、2所示領取時
    間前，指示王昱權前往便利商店領取內裝金融卡之包裹，王
    昱權領取後交付被告，且附表二編號1至3所示劉冠廷、王柏
    懿、葉冠麟有遭詐取財物等事實，惟堅決否認有何三人以上
    共同詐欺取財及洗錢等犯行，辯稱：我自109年11月13日拘
    提到案至同年月15日被裁定羈押禁見期間，未再與本案詐欺
    集團成員聯絡，此後一直被羈押禁見到110年3月11日，均無
    法與外界聯繫，所以被害人被騙與我沒有關係等語（見原審
    卷一第388頁、本院卷第129頁）。經查：
(一)被告於109年11月13日3時2分許，以通訊軟體WeChat傳送取
    貨資料並指示王昱權前往新北市○○區○○路000號全家便利商
    店領取包裹，王昱權依照指示領取內有存摺、金融卡之包裹
    後，同日委託少年蔡○璇在同日21時29分許後不久將包裹交
    付被告，被告再轉交予本案詐欺集團成員等事實，業據被告
    供承在卷（見原審卷一第388頁、偵41570卷一第25至26、18
    2、235至237、335至345頁、偵41570卷二第25、157、247、
    249頁），核與王昱權於偵訊時供述情節相符（見少連偵172
    卷第122頁），並有被告與王昱權（WeChat暱稱「豹家軍」
    ）、蔡○璇通訊軟體對話紀錄在卷可稽（見偵41570卷一第13
    9、140、399、120至123頁）。又同日22時5分許，警方持檢
    察官核發之拘票前往被告住所拘提被告到案，並扣得其持有
    之iPhone7手機2支，且於同年月15日經原審法院裁定羈押被
    告並禁止接見通信，迄110年3月11日始釋放出所等情，有新
    北市政府警察局樹林分局刑事案件報告書、被告109年11月1
    3日警詢筆錄、原審109年11月15日訊問筆錄及押票、本院被
    告前案紀錄表附卷可憑（見偵41570卷一第4、14、199、203
    頁、本院卷第95頁）。再本案詐欺集團不詳成員於109年11
    月18日分別以如附表二編號1至3所示之詐欺時間及方式施用
    詐術，使告訴人劉冠廷、葉冠麟、被害人王柏懿分別陷於錯
    誤，於附表二編號1至3所示之匯款時間將款項匯（轉帳）入
    至「匯入帳戶」欄所示之帳戶（其中包含附表一編號1、2所
    示黃舒婷之銀行帳戶）內等情，亦據證人即告訴人劉冠廷、
    葉冠麟、被害人王柏懿於警詢指述明確（見偵41570卷二第4
    37至438、417至420、411至412頁），且有告訴人劉冠廷提
    出之通話紀錄及存款交易明細查詢、被害人王柏懿提出之自
    動櫃員機交易明細、告訴人葉冠麟提出之玉山銀行交易明細
    、黃舒婷之附表一編號1、2所示臺北富邦銀行帳戶交易明細
    、合作金庫銀行帳戶歷史交易明細查詢結果存卷足佐（見偵
    41570卷一第585至586、566、493頁、偵41570卷二第429、6
    3、65頁）。此部分事實，固堪認定。
(二)惟查，本案詐欺集團不詳成員係於109年11月18日撥打電話
    給附表二編號1至3所示之劉冠廷、王柏懿、葉冠麟，其主觀
    犯罪計畫，便係透過該電話之接通而開始以事先備妥之虛偽
    身分與捏造之情節行騙告訴人與被害人，企圖詐取告訴人與
    被害人之私財，客觀上，撥打電話與接通開始實行詐術之構
    成要件行為間亦有緊密且必要之關連性，除非因電話失效、
    對方因故未接聽等因素而未能開始有效通話，否則，詐欺集
    團成員撥通電話後，必緊接著開始對該民眾施以訛詐話術企
    圖詐財，而使該受話民眾之財物有遭詐騙之可能，製造出法
    所不容許之風險，依據前揭標準，自當認定撥打電話本身係
    詐欺行為之開始實行，應認此時之詐騙行為才有開始侵害他
    人財產的危險性。是開始對告訴人或被害人為欺罔行為前之
    收集人頭帳戶存摺及金融卡行為，既尚未對告訴人或被害人
    造成法益侵害或危險，應認僅係詐欺著手前之預備行為。則
    在本案詐欺集團不詳成員於109年11月18日著手詐欺告訴人
    與被害人之際，被告已遭羈押在看守所並禁止接見通信，其
    既不能與本案詐欺集團其他成員聯繫，對於其他成員是否會
    將其指示王昱權所領取如附表一編號1、2所示之銀行帳戶利
    用於何位被害人匯入詐欺款項之用，已無從得悉，且因人身
    自由受拘束已失其自主性亦無從預知其他成員是否依其原有
    犯意賡續實行犯罪，或可能因上開帳戶遭掛失，或可能無被
    害人遭騙匯款，而有未必使用或無法使用上開人頭帳戶之情
    形，據此難認被告先前所收集而使本案詐欺集團取得如附表
    一編號1、2所示銀行帳戶之行為，已屬詐欺取財犯行之行為
    分擔，而須與詐欺集團其他成員就附表二編號1至3所示犯行
    依共同正犯論擬。從而，被告於拘提到案前所為轉交如附表
    一編號1、2所示銀行帳戶予本案詐欺集團成員「阿義」之行
    為，僅為施用詐術前之預備、準備行為，既未有就預備犯為
    處罰規定，自不能以加重詐欺罪嫌相繩。
(三)次按105年12月28日修正公布，並於106年6月28日生效施行
    之洗錢防制法，其保護之法益，包括維護特定犯罪之司法訴
    追及促進金流秩序之透明性，且將洗錢過程中之處置、分層
    化及整合等各階段行為，均納入洗錢行為，以澈底打擊洗錢
    犯罪，並擴大處罰未遂犯。此觀修正前後第1條、第2條、第
    14條、第15條之規定及立法理由甚明。又同法第14條第1項
    之一般洗錢罪，係採抽象危險犯之立法模式，是透過對與法
    益侵害結果有高度經驗上連結之特定行為模式的控管，來防
    止可能的法益侵害。行為只要合於第2條各款所列洗錢行為
    之構成要件，即足成立該罪，並不以發生阻礙司法機關之追
    訴或遮蔽金流秩序之透明性（透過金融交易洗錢者）之實害
    為必要。其中第2條第2款之洗錢行為，係以掩飾或隱匿特定
    犯罪所得之本質、來源、去向、所在、所有權、處分權或其
    他權益為其要件。該款並未限定掩飾或隱匿之行為方式，行
    為人實行之洗錢手法，不論係改變犯罪所得的處所（包括財
    物所在地、財產利益持有或享有名義等），或模糊、干擾有
    關犯罪所得處所、法律關係的周邊資訊，只須足以產生犯罪
    所得難以被發現、與特定犯罪之關聯性難以被辨識之效果（
    具掩飾或隱匿效果），即該當「掩飾或隱匿」之構成要件。
    又已著手於犯罪行為之實行而不遂者，為未遂犯，刑法第25
    條第1項定有明文。行為人如已著手實行該款之洗錢行為而
    不遂（未生特定犯罪所得之本質、來源、去向、所在、所有
    權、處分權或其他權益被掩飾或隱匿之結果），係成立洗錢
    防制法第14條第2項、第1項之一般洗錢未遂罪。至行為人是
    否已著手實行該款之洗錢行為，抑僅止於不罰之預備階段（
    即行為人為積極創設洗錢犯罪實現的條件或排除、降低洗錢
    犯罪實現的障礙，而從事洗錢的準備行為），應從行為人的
    整體洗錢犯罪計畫觀察，再以已發生的客觀事實判斷其行為
    是否已對一般洗錢罪構成要件保護客體（維護特定犯罪之司
    法訴追及促進金流秩序之透明性）形成直接危險，若是，應
    認已著手（最高法院110年度台上字第4232號判決意旨參照
    ）。公訴意旨固以被告指示王昱權於109年11月13日領取黃
    舒婷寄送至便利商店之如附表一編號1、2所示之銀行帳戶存
    摺與金融卡包裹，待其向王昱權收取後即轉交「阿義」，本
    案詐欺集團成員便要求告訴人劉冠廷、葉冠麟、被害人王柏
    懿匯款至被告上開轉交給「阿義」之如附表一編號1、2所示
    銀行帳戶內，被告復指示少年沈○緯、孟○筌、暱稱「鹹蛋超
    人」等下層成員領款、把風，認被告涉犯洗錢罪嫌等語。然
    如前述，被告於109年11月13日將附表一編號1、2所示帳戶
    金融卡等資料交付予本案詐欺集團成員未久，即於同日22時
    5分許經警拘提，並於同年月15日經原審法院羈押禁見，則
    已在附表二所示告訴人受詐騙匯款前已羈押之被告，顯無從
    如公訴意旨所指，指示下層成員以提領、逐層轉交予本案詐
    欺集團之方式製造金流斷點，以達掩飾、隱匿詐欺所得之本
    質、去向之目的，已難認其有共同洗錢之犯意聯絡或行為分
    擔；縱附表二編號2、3所示王柏懿、葉冠麟所受騙匯款至附
    表一編號2所示銀行帳戶之款項，業經提領殆盡，因提領款
    項之本案詐欺集團成員並非受被告之指示，亦無從認被告與
    本案詐欺集團成員間就此部分有洗錢之犯意聯絡。況且，附
    表二編號1所示劉冠廷於本案詐欺集團成員詐騙匯款至附表
    一編號1所示帳戶後，本案詐欺集團成員並未進行提領動作
    ，迄至檢察官函詢該帳戶交易明細時，該帳戶結餘為68,973
    元，有台北富邦商業銀行股份有限公司110年1月7日函暨附
    件在卷可查（見偵41570卷二第61、63頁）；換言之，被告
    並無指示本案詐欺集團成員領取如附表一編號1所示帳戶內
    詐得款項之情事，甚且本案詐欺集團其他成員均無領取上開
    帳戶內之詐騙款項，是以告訴人劉冠廷因受欺騙而匯入如附
    表一編號1所示帳戶之款項，未遭本案詐欺集團其他成員提
    領，並無發生掩飾、隱匿詐欺犯罪所得去向及所在之結果甚
    明。再被告雖有指示王昱權領取包裹，且在取得包裹內如附
    表一編號1、2所示銀行帳戶存摺及金融卡後，轉交「阿義」
    供本案詐欺集團使用，然斯時本案詐欺集團成員既尚未對劉
    冠廷、王柏懿、葉冠麟等人施用詐術，前置之特定犯罪或犯
    罪所得尚未產生，又因受羈押禁見而無從參與其後本案詐欺
    集團將詐得之犯罪所得予以掩飾、隱匿，進而營造合法來源
    之外觀，或使其來源無法追溯之行為，自整體過程觀之，被
    告縱使於取得如附表一編號1、2所示銀行帳戶之初即有掩飾
    、隱匿本案詐欺集團詐騙犯罪所得之目的，然於本案詐欺集
    團成員取得上開帳戶後、施用詐術或被害人之金錢轉入上開
    帳戶前，苟特定犯罪尚未實施、被害人未受騙或尚未交付財
    產而無犯罪所得時，殊難想像有何發生金流斷點之危險；被
    害人因遭詐騙致其財產轉入人頭帳戶後、詐欺集團成員為提
    領等行為前，該詐騙金錢雖已置於詐欺集團成員之實力支配
    下而詐欺取財既遂，且得隨時由其提領，惟實務上亦不乏詐
    欺集團成員未及領取人頭帳戶內款項即遭查獲，或金融機構
    經被害人及時通報予以圈存之事例，仍難認此時已建構與洗
    錢行為間之緊密、必要關連性，故詐欺集團成員於詐騙得逞
    後，主觀上循其掩飾詐騙犯罪所得之犯罪計畫，客觀上持事
    先備妥之人頭帳戶存簿、金融卡等資料，實行取款、移轉、
    分層化或整合等產生金流斷點之必要關連行為，而製造法不
    容許之風險時，始屬洗錢行為之著手，至被告所為前階段部
    分僅構成著手前之預備行為，又洗錢防制法並無預備犯之明
    文，基於罪刑法定原則，自無從科處被告相關罪責。
(四)綜上所述，被告雖有指示王昱權收取如附表一編號1、2所示
    銀行帳戶之存摺、金融卡，並供本案詐欺集團成員遂行詐欺
    被害人之行為，然此僅為詐欺、洗錢犯行著手前之預備行為
    ，且因其旋遭拘提且羈押禁見，無其他證據積極證據足佐被
    告與本案詐欺集團其他成員著手施用詐術詐欺被害人、被害
    人匯款後實行取款、移轉之犯行，有犯意聯絡與行為分擔，
    是檢察官所舉事證及本案卷存現有證據資料，檢察官既未具
    體指出被告有何「詐欺」、「掩飾、隱匿」犯罪所得之行為
    內容，亦未能證明被告有參與「詐欺」、「掩飾、隱匿」犯
    罪所得之行為，自不能遽論被告有何加重詐欺取財、洗錢之
    犯行。是檢察官所指被告上開犯行尚未達於通常一般之人均
    不致有所懷疑，而得確信為真實之程度，無從形成被告有罪
    之確信。　　
六、原審經詳細審理後，認檢察官所提證據，尚不能證明被告犯
    罪，而對被告為無罪諭知，經核其認事用法、證據之取捨，
    均已詳為敘明，並無不合。檢察官上訴意旨略以：被告於10
    9年11月13日為警查獲前，已基於犯意聯絡指示下層成員王
    昱權領取附表一編號1、2所示銀行帳戶，並於收取帳戶後轉
    交所屬詐欺集團其他成員，其客觀行為分擔業已實行完畢，
    嗣後附表二編號1至3部分之犯罪結果雖於被告遭拘提後之10
    9年11月18日發生，被告仍應就其他共同正犯完成之犯罪負
    責；原審判決不當限縮著手時點在「實施使人陷於錯之欺罔
    行為時」，忽略集團性犯罪長期配合；縱使認被告因查獲而
    有中斷主觀犯意及客觀犯行之情事，惟被告至少有完成洗錢
    犯罪「多層化」階段，使偵查機關難以追查金流狀況，以迂
    迴層轉、化整為零之多層化包裝方式，掩飾或隱匿特定犯罪
    所得之階段行為，應成立洗錢防制法第14條第2項之洗錢未
    遂罪行；又原審判決引用之最高法院刑事判決意旨，犯罪類
    型分別為違反毒品危害防制條例製造及販賣毒品、違反商業
    會計法，與本案洗錢防制法不同，且論述均認定被告有罪且
    關於罪數增加之判斷，原審判決曲文解意為本件無罪判斷之
    論據，法律見解失慮，爰請求撤銷原判決，更為適當判決云
    云。惟按證據之取捨及證據證明力如何，均屬事實審法院得
    自由裁量、判斷之職權，苟其此項裁量、判斷，並不悖乎通
    常一般之人日常生活經驗之定則或論理法則，且於判決內論
    敘其何以作此判斷之心證理由者，即不得任意指摘其為違法
    （最高法院91年度台上字第2395號判決意旨參照）。查原審
    參酌本案上揭供述、非供述證據相互勾稽，而為綜合判斷、
    取捨，認檢察官所提證據均不足證明被告有公訴意旨所指加
    重詐欺取財、洗錢犯行，據以為被告無罪之諭知，並於判決
    理由內逐一詳予論述，尚無違背經驗法則及論理法則，並經
    本院補充說明如上，檢察官上訴意旨仍執前詞，就原審踐行
    調查證據程序後，本於經驗法則所為證據取捨、判斷其證明
    力職權之適法行使，仍持己見為不同之評價，指摘原判決不
    當，尚非可採，其上訴並無理由，應予以駁回。
七、本案既經本院為無罪之諭知，故臺灣新北地方檢察署檢察官
    另以110年度少連偵字第172號、第330號移送併辦部分，自
    與本案不生裁判上一罪關係，且被害人不同，犯罪事實亦不
    相同，並非事實上同一案件，本院無從就該移送併案辦部併
    予審理，應退由原檢察官另行依法處理。　　
據上論斷，應依刑事訴訟法第371條、第368條，判決如主文。
本案經檢察官黃佳彥提起公訴，檢察官顏汝羽提起上訴，檢察官
謝宗甫到庭執行職務。
中　　華　　民　　國　　111 　年　　8 　　月　　16　　日
　              　刑事第十八庭  審判長法　官  何俏美
                                      法　官  黃紹紘
                                      法　官  陳海寧
以上正本證明與原本無異。
被告不得上訴，檢察官如不服本判決，應於收受送達後20日向本
院提出上訴書狀，惟須受刑事妥速審判法第9條限制。其未敘述
上訴之理由者，並得於提起上訴後20日內向本院補提理由書(均
須按他造當事人之人數附繕本)「切勿逕送上級法院」。
刑事妥速審判法第9條：
除前條情形外，第二審法院維持第一審所為無罪判決，提起上訴
之理由，以下列事項為限：
一、判決所適用之法令牴觸憲法。
二、判決違背司法院解釋。
三、判決違背判例。
刑事訴訟法第 377 條至第 379 條、第 393 條第 1 款之規定，
於前項案件之審理，不適用之。
                                      書記官  謝文傑
中　　華　　民　　國　　111 　年　　8 　　月　　16　　日
附表一：
編號 戶名 金融機構 帳號 收取人員 收取時間 收取地點 備註 1 黃舒婷 臺北富邦銀行 000-00000000000000 王昱權 109年11月13日 新北市○○區○○路000號全家便利商店 起訴書附表一編號8　 2 黃舒婷 合作金庫 000-0000000000000 王昱權 同上 同上 起訴書附表一編號9　 

附表二：各告訴人受詐欺、匯款情形
編號 告訴人 詐欺時間、方式 匯款時間 匯款金額 匯入帳戶 備註 1 劉冠廷 不詳詐欺集團成員於109年11月18日18時6分，冒用網路賣家、金融機構人員名義，以電話連繫劉冠廷，詐稱因網路購物訂單系統問題須依指示解除設定云云，致劉冠廷陷於錯誤，依指示匯款。 109年11月18日 ①18時50分 ②18時54分  ①49,985元 ②18,123元  ①黃舒婷北富銀帳戶 ②黃舒婷北富銀帳戶 (為附表一編號1帳戶) 起訴書附表二編號16 　　 2 王柏懿(未提告) 不詳詐欺集團成員於109年11月18日18時47分，冒用金融機構人員名義，以電話連繫王柏懿，詐稱因網路購物訂單系統問題須依指示領款存入指定帳戶監管云云，致王柏懿陷於錯誤，依指示匯款。 109年11月18日 ①19時17分許 ②20時11分許 ③20時30分  ①29,985元 ②26,000元 ③29,985元  ①台新銀行人頭帳戶 ②台新銀行人頭帳戶 ③黃舒婷合庫帳戶 (③為附表二編號2帳戶)　 起訴書附表二編號17 3 葉冠麟 不詳詐欺集團成員於109年11月18日19時21分，冒用網路賣家、金融機構人員名義，以電話連繫葉冠麟，詐稱因網路購物訂單系統問題須依指示解除設定云云，致葉冠麟廷陷於錯誤，依指示匯款。 109年11月18日某時   ①54,138元(起訴書漏載) ②24,138元 黃舒婷合庫帳戶 (為附表二編號2帳戶) 起訴書附表二編號18